臺灣屏東地方法院小額民事判決
111年度潮小字第693號
原      告  合作金庫商業銀行股份有限公司

法定代理人  雷仲達  
訴訟代理人  曾順益  
被      告  沈金長  
上列當事人間請求清償借款事件，本院於民國111年12月6日言詞
辯論終結，判決如下：
    主  文
被告應給付原告新臺幣（下同）83,330元，及自111年7月5日起
至清償日止，按週年利率百分之1.845計算之利息，暨自111年6
月6日起至清償日止，逾期在六個月以內部分，按上開利率百分
之10，逾期超過六個月部分，按上開利率百分之20計算之違約金
，每次違約狀態最高連續收取期數為九期。
原告其餘之訴駁回。
訴訟費用1,000元由被告負擔。
本判決第一項得假執行。但被告於執行標的物拍定、變賣或物之
交付前，以83,330元為原告預供擔保，或將請求標的物提存後，
得免為假執行。
    事實及理由要領
原告主張被告積欠其如主文所示金額之事實，業據其提出與其主
張相符之證據資料為證，被告經本院合法通知後，既未於言詞辯
論期日到場爭執，復未提出書狀答辯以供本院斟酌，本院審酌原
告所提證據，堪認其主張為真實。又原告聲明雖將違約金請求日
期列為「110年6月6日」，且未將違約金之收取期數限縮於每次
違約狀態最高連續收取期數為九期，惟起訴書之事實及理由內已
敘明被告違約日期係111年6月5日，觀諸兩造所訂立之借款契約
第13條（本院卷第17頁）亦有違約金收取期數之明文約定，是本
件違約金起算日期應自111年6月6日起算，且違約金之計算標準
應如主文第一項所示。從而，原告依據消費借貸之法律關係，請
求被告給付如主文所示之金額、利息及違約金，為有理由，應予
准許，逾此範圍則無理由，應予駁回。本件係就民事訴訟法第43
6條之8適用小額訴訟程序所為被告敗訴之判決，依同法第436 條
之20規定，應依職權宣告假執行，並依同法第436條之23準用第4
36條第2 項，適用同法第392條第2項及第3項規定，依職權宣告
被告於執行標的物拍定、變賣或物之交付前預供擔保，或將請求
標的物提存，得免為假執行。
中　　華　　民　　國　　111 　年　　12　　月　　15　　日
                  潮州簡易庭      法　官  麥元馨
以上正本係照原本作成。
如不服本判決，應於判決送達後20日內，以判決違背法令為理由
，向本院提出上訴狀並表明上訴理由（上訴理由應表明：一、原
判決所違背之法令及其具體內容；二、依訴訟資料可認為原判決
有違背法令之具體事實），如未表明上訴理由者，應於上訴後20
日內向本院提出上訴理由書。如委任律師提起上訴者，應一併繳
納上訴審裁判費。 
中　　華　　民　　國　　111 　年　　12　　月　　15　　日
                                  書記官　洪雅玲